EDILSSON BRAVO

(+56 9) 4344 0946 Santiago, Chile Email - LinkedIn

RESUMEN

Ingeniero Civil Informático con amplia experiencia en desarrollo backend y full-stack, participando en proyectos de alto impacto en empresas de tecnología. Especializado en optimización de APIs, desarrollo de automatizaciones y análisis de datos con múltiples lenguajes de programación.

EXPERIENCIA PROFESIONAL

Uber - Software Engineer II

Dic 2023 - Nov 2024

- Desarrollo y optimización de funciones, mejoras y bug fixes en API de Uber Eats Orders con Go.
- Revisión de código entre pares, participación en bug bashes y documentación técnica.
- Planificación y estrategia de backend para H1 2024, junto con turnos de on-call para Shopper Experience.

Cornershop - Desarrollador Backend & Tech Lead

Mar 2019 - Dic 2023

- Desarrollo de nuevas funcionalidades y mejoras para plataforma de tiendas autogestionadas.
- Creación de scrapers y scripts para capturar información de catálogos en tiendas grandes.
- Implementación y corrección de tests unitarios e integración
- Revisiones de código, planificación de proyectos y asignación de recursos en backend.

dParadig - Ingeniero Especialista

Sep 2017 - Mar 2019

- Desarrollo en backend y frontend, enfocado en monitoreo de servicios internos.
- Manejo de bases de datos SQL, levantamiento de requerimientos y desarrollo de web scraping.
- Uso de frameworks de llamadas y desarrollo de soluciones para clientes de distintas escalas.

QIN Technology - Desarrollador Full-Stack

Ago 2015 - Jul 2017

- Creación de modelos y funcionalidades con Django, Java y PHP.
- Manejo de bases de datos, creación de scripts y desarrollo frontend con HTML, CSS, JavaScript.

SuperDT.cl - Programador Web

Feb. 2014 (Práctica) / Ago - Dic 2014

- Migración de módulos PHP a API REST con Python
- Mantenimiento de BD y de web usando HTML+CSS+JS

EDUCACIÓN

Ingeniería Civil Informática

2010 - 2017

Universidad Técnica Federico Santa María

INFORMACIÓN ADICIONAL

- Idiomas: Español (nativo), Inglés (C1)
- Tecnologías: Python, Go, PHP, JavaScript, Java, Django, DRF, Swagger, Scrapy, React.Js, Vue, SQL, Git, Agile
- Habilidades: Resolución de problemas, trabajo en equipo, comunicación clara, aprendizaje continuo, autodidacta.